【裁判字號】    90,易,753
【裁判日期】    900618
【裁判案由】    贓物
【裁判全文】
臺灣桃園地方法院刑事判決                            九十年度易字第七五三號
    公  訴  人  台灣桃園地方法院檢察署檢察官
    被      告  乙○○
右列被告因贓物案件，經檢察官提起公訴 (八十九年度偵字第一○二八八號)，本院
判決如左：
        主  文
乙○○收受贓物，處有期徒刑參月，如易科罰金以參百元折算壹日。
        事  實
一、乙○○於民國八十九年七月八日下午十一十許，在桃園縣桃園市○○路與三民路
    交岔路口，明知綽號「阿勇」之不詳姓名年籍男子所交付，用以質押借款新台幣
    （下同）一萬元之車號YM—○八七一號自用小客車為贓物（該車為李美蕙所有，
    甲○○占有使用中，於八十九年五月二十七日上午九時許在高雄市○○街二三號
    前遭不詳姓名人竊取），竟予以收受使用。嗣於八十九年七月十一凌晨零時五十
    分許在桃園縣龍潭鄉○○路與東龍路口旁空地，乙○○持鑰匙發動上開贓車之際
    ，為警查獲。
二、案經桃園縣警察局平鎮分局報請台灣桃園地方法院檢察署檢察官偵查起訴。
        理  由
一、訊之被告乙○○否認右揭犯行，辯稱收受上開機車時並不知該車為贓物云云。惟
    查，上開車號YM—○八七一號自用小客車為被害人李美蕙所有，被害人甲○○占
    有使用中，於八十九年五月二十七日上午九時許在高雄市○○街二三號前遭不詳
    姓名人竊取等情，業據被害人甲○○證述在案，並有贓物領據、車輛竊盜車牌失
    竊資料查詢報表各一紙附卷，堪認該車確係不詳姓名人財產犯罪所得之物，為贓
    車無訛。而被告於偵審中已自承知悉上開自用小客車價值匪淺，綽號「阿勇」之
    不詳姓名男子竟然僅為借款一萬元，即將該車用以質押，當時伊亦曾懷疑開車為
    贓物等語，參酌被告收受該車之際，既未取得行照，復未與綽號「阿勇」者約定
    還款時間及地點，豈有不知該車為他人財產犯罪所得贓物之可能，辯稱無贓物之
    認識云云，無非避重就輕之詞，委無足採。事證明確，犯行堪以認定。
二、核被告所為，係犯刑法第三百四十九條第一項之收受贓物罪。爰審酌被告所收受
    之贓物財產價值不低，惟念其前未曾因犯罪經判決科刑，有台灣高等法院被告全
    國前案紀錄表一紙在卷為憑，素行尚稱良好，因一時貪念致觸法網等一切情狀，
    量處如主文所示之刑；又被告行為後，關於其所處有期徒刑易科罰金折算之標準
    ，刑法第四十一條於九十年一月四日經立法院修正通過，並經總統於同年月十日
    公布，經比較新舊法，二法於被告本案所犯之罪，並無不同，依刑法第二條第一
    項前段規定，應適用裁判時法即新法諭知其有期徒刑易科罰金之折算標準。
三、據上論斷，應依刑事訴訟法第二百九十九條第一項前段，刑法第二條第一項前段
    、第三百四十九條第一項、第四十一條第一項前段，罰金罰鍰提高標準條例第一
    條前段、第二條，判決如主文。
本案經檢察官李叔芬到庭執行職務。
中      華      民      國      九十      年    六    月    十八        日
                                臺灣桃園地方法院刑事第五庭
                                      法  官
如不服本判決，應於判決送達後十日內，向本院提出上訴狀。
附論罪科刑依據之法條：
刑法第三百四十九條第一項


司法院資訊處製作；財團法人民間司法改革基金會備份。
